【裁判字號】    90,易,3951
【裁判日期】    901114
【裁判案由】    賭博
【裁判全文】
臺灣高雄地方法院刑事判決                          九十年度易字第三九五一號
    公  訴  人  臺灣高雄地方法院檢察署檢察官
    被      告  丁○○
    被      告  戊○○
    被      告  甲○○
    被      告  乙○○
    被      告  己○○
右列被告因賭博案件，經檢察官聲請簡易判決處刑（九十年度偵字第一００二四號）
，本院高雄簡易庭認不宜以簡易判決科刑，簽移由本院普通刑事庭依通常程序審理，
本院判決如左：
    主  文
戊○○、甲○○、乙○○、己○○連續在公眾得出入之場所賭博財物，各處罰金壹仟
元，如易服勞役均以參佰元折算壹日。扣案之賭資新台幣參佰元、賭具麻將牌壹付、
搬風球壹粒及骰子參顆均沒收。
丁○○無罪。
    事  實
一、戊○○基於賭博之概括犯意，先於民國九十年四月間某日，在高雄市○○區○○
    路七八八號Ｘ檔案撞球館之休息室之公眾得出入之場所，與不詳姓名年籍之成年
    人三人，以麻將為賭具賭博財物；甲○○、乙○○、己○○三人亦基於賭博之概
    括犯意，先於九十年三、四月間某日，在上址之公眾得出入之場所，與另一不詳
    姓名年籍之成年人，以麻將為賭具賭博財物；繼於九十年五月二十一日晚上八時
    許，四人基於同上之賭博之概括犯意，復在上址之公眾得出入之場所，以麻將為
    賭具賭博財物，皆為以新台幣（下同）五十元為底，每檯二十元之方式賭玩，惟
    自摸者需拿出五十元作為賭玩後之宵夜基金，嗣於同日晚上九時二十五分許為警
    查獲，並在賭檯上扣得己○○所有之賭資一百元，及四人賭玩累積之宵夜基金二
    百元，並扣得賭具麻將牌一付、搬風球一粒及骰子三顆。
二、案經高雄市政府警察局三民第二分局移送台灣高雄地方法院檢察署檢察官聲請簡
    易判決處刑，並由本院高雄簡易庭簽移由普通刑事庭審理。
    理  由
一、訊據被告戊○○、甲○○、乙○○、己○○等四人對於右揭時地賭玩麻將之事實
    固不諱言，惟辯稱：渠四人係消遣娛樂，輸贏之錢均用於賭玩後之宵夜花費云云
    。惟查右開被告四人係以五十元為底，每檯二十元之方式賭玩，僅自摸者需拿出
    五十元作為賭後之宵夜基金，餘仍可輸贏等情，已據渠四人於警訊中供述明確，
    互核渠四人供述情節一致，應堪信採，渠四人於本院審理中辯稱上情，洵屬事後
    避就之詞，並不足取。再被告四人之前開第一次賭博犯行，已據其四人於警訊及
    本院審理中供承明白，證人即球館員工丙○○亦到庭證稱：看過四人另外在上址
    賭玩麻將等語明確。此外，復有如事實欄所載之賭檯上扣得之賭資三百元及賭具
    麻將牌一付、搬風球一粒及骰子三顆可佐。事證明確，被告四人犯行堪予認定。
二、核被告四人所為，均係犯刑法第二百六十六條第一項前段之普通賭博罪。其四人
    先後二次賭博犯行，時間緊接，犯罪構成要件相同，顯係基於概括犯意反覆為之
    ，均應依連續犯規定論以一罪，並加重其刑。公訴事實雖未敘及被告四人之第一
    次賭博犯行，惟該次賭博犯行與公訴事實（即第二次賭博犯行）具連續犯之裁判
    上一罪關係，應為起訴效力所及，本院自得併予審究，附此敘明。爰審酌被告四
    人犯罪情節尚非重大，犯後亦坦認部分犯行，態度良好，頗有悔意等一切情狀，
    各量處如主文所示之罰金刑，並均諭知易服勞役之折算標準。另在賭檯上扣得己○○所有之賭資一百元，及四人賭玩累積之宵夜基金（亦屬賭資）二百元；賭具
    麻將牌一付、搬風球一粒及骰子三顆，應均依同條第二項規定宣告沒收。
三、公訴意旨另以：被告丁○○係上開Ｘ檔案球館之負責人，提供麻將牌等賭具，供
    被告戊○○、甲○○、乙○○、己○○等四人，於九十年五月二十一日晚上八時
    許，在上開球館休息室之公眾得出入之場所，以麻將為賭具賭博財物，嗣於同日
    晚上九時二十五分許為警查獲，因認被告丁○○涉犯刑法第二百六十六條第一項
    前段普通賭博罪之幫助犯云云。按犯罪事實應依證據認定之，無證據不得推定犯
罪事實；又不能證明被告犯罪者，應諭知無罪之判決，刑事訴訟法第一百五十四
    條、第三百零一條第一項前段分別定有明文。再事實之認定，應憑證據，如未能
    發現相當證據，或證據不足以證明，自不能以推測或擬制之方法，以為裁判基礎
    ，最高法院著有四十年台上字第八六號刑事判例可資參照。本件公訴人認被告丁○○涉犯幫助賭博罪嫌，無非係以被告戊○○等四人係於其經營撞球館休息室之
    公眾得出入之場所賭博財物，且麻將牌等賭具係由被告丁○○所提供等為其主要
    論據。訊之被告丁○○堅決否認有提供賭具之幫助賭博犯行，辯稱：被告等四人
    為警查獲時伊剛自越南返國，並不知情，麻將等賭具係之前離職員工留在該休息
    室，並非伊購買提供的等語。經查被告戊○○等四人為警查獲時，被告丁○○係
    剛自越南返國，並不在場一情，已據被告戊○○等四人於警訊中供明，並有丁○○提出之登機證附卷可佐（見偵查卷第二八頁）。被告戊○○等四人於本院審理
    時均供稱：賭具麻將等物係置放在休息室內，不知何人所有等語，證人即球館員
    工丙○○亦供證：賭具麻將等物係離職員工留下來，置放在休息室內，不是丁○○購買的等語，核與被告丁○○所辯情詞相符，足徵其所辯應屬可採，上開賭具
    應非被告丁○○所提供甚明。至被告戊○○於警訊中固供證：伊前次去該處賭博
    時，丁○○在場云云，惟並未就丁○○提供何賭具有所陳明，僅單純在場，亦難
    佐認其有幫助賭博之犯行。此外，本院復查無其他事證足認被告丁○○有何幫助
    賭博之行為，其犯罪即屬不能證明，應諭知無罪之判決。
據上論斷，應依刑事訴訟法第二百九十九條第一項前段、第三百零一條第一項前段、
刑法第五十六條、第二百六十六條第一項前段、第二項、第四十二條第二項，罰金罰
鍰提高標準條例第一條前段、第二條，判決如主文。
本案經檢察官吳茂松到庭執行職務。
中      華      民      國      九十      年      十一      月  十四    日
                                  臺灣高雄地方法院刑事第六庭
                                      法  官 趙  家  光
右正本證明與原本無異。
如不服本判決，應於判決送達後十日內，向本院提出上訴狀。
                                      書記官 莊  正  岳
中      華      民      國      九十      年      十一      月  十四    日
附錄本判決論罪之法條
中華民國刑法第二百六十六條第一項前段
在公共場所或公眾得出入之場所賭博財物者，處一千元以下罰金。但以供人暫時娛樂
之物為賭者，不在此限。


司法院資訊處製作；財團法人民間司法改革基金會備份。
